臺灣士林地方法院交通事件裁定                    九十一年度交聲字第二八五號
    原處分機關  臺北巿交通事件裁決所
    異 議人 即
    受 處分 人  捷運交通有限公司
    代  表  人  甲○○
    代  理  人  乙○○
右列受處分人因違反道路交通管理處罰條例案件，對於臺北市交通事件裁決所九十年
九月二十日所為之處分（原處分案號：北市裁三字第裁二二─000000000號
），聲明異議，經台灣板橋地方法院交通法庭（九十年度交聲字第一０二四號）移送
本院管轄，茲裁定如左：
    主  文
異議駁回。
    理  由
一、按汽車不依限期參加定期檢驗或臨時檢驗者，處汽車所有人新台幣九百元以上一
    千八百元以下罰鍰，逾期一個月以上者並吊扣其牌照，至檢驗合格後發還，逾期
    六個月以上者，註銷其牌照，道路交通管理處罰條例第十七條第一項定有明文。
二、本件異議意旨略以：該ＥＸ─二三五號營業小客車為車主丙○○所寄行，小客車
    亦為車主駕駛在外，其不接受公司指導，致依合約第十九條解除契約，有一九九
    號存證信函為稽，故異議人無過失且有不得已之情形，自不應處罰，請依道路交
    通管理處罰條例第八十五條移轉給駕駛人等語。
三、按汽車牌照包括號牌、行車執照及拖車使用證，為行車之許可憑證，由汽車所有
    人向公路監理機關申請登記，經清繳其所有違反公路法與道路交通管理處罰條例
    規定之罰鍰及未繳納之汽車燃料使用費並檢驗合格後發給之。但拖車號牌及拖車
    使用證得由使用人申請之。汽車牌照不得偽造變造或矇領，並不得借供他車使用
    或使用他車牌照行駛。道路交通安全規則第八條、第十條分別定有明文。查本件
    受處分人即異議人捷運交通有限公司，對於ＥＸ─二三五號營業小客車之牌照為
    其所有，為其所不否認，參照前開法律規定，該小客車自屬異議人所有，至異議
    人與該小客車使用人間之契約，為渠等雙方之內部約定，並不能拘束公路監理機
    關，茲異議人以該小客車係丙○○所寄行，企圖解免所有人之責任，即無理由，
    合先敘明。
四、次查ＥＸ─二三五號小客車，於九十年五月二十七日之指定檢驗日期，未參加定
    期檢驗，經台北市監理處舉發之事實，亦為異議人所不否認，雖異議人稱：該小
    客車由丙○○使用，其有通知丙○○檢驗，但陳某不接受公司指導，已經解除契
    約，並向台北地方法院提起民事告訴，有九十年度北簡調字第六六八號案可查，
    故異議人並無過失云云。惟查本件丙○○否認曾收到異議人九十年五月二十七日
    的驗車通知（台灣板橋地方法院九十年度交聲字第一０二四號卷第三十三頁參照
    ），而異議人迄未提出已合法通知丙○○檢驗的確切證據，所附一九九號存證信
    函係於檢驗期限過後之九十年八月三日所寄，而經查台灣台北地方法院九十年北
    簡調字第六六八號民事調解案件，係於九十年十月二十二日收案，九十年十一月
    十九日撤回，均不能認為有合法之通知，則異議人主張其於本件無過失，亦無理
    由，從而原處分機關據以援引上開規定，裁處新台幣一千四百元，核無不當，本
    件異議為無理由，應予駁回。
三、據上論斷，應依道路交通案件處理辦法第十九條，裁定如主文。
中      華      民      國      九十一      年      五      月    十    日
                                  臺灣士林地方法院交通法庭
                                      法  官  林  清  吉
右正本證明與原本無異
如不服本裁定應於送達後五日內向本院提出抗告狀
                                      書記官  楊  樠  株
中      華  民      國      九十一      年      五      月    十    日
